【裁判字號】    90,訴,46
【裁判日期】    900301
【裁判案由】    公共危險
【裁判全文】
臺灣屏東地方法院刑事判決                              九十年度訴字第四六號
    公  訴  人  臺灣屏東地方法院檢察署檢察官
    被      告  甲○○
右列被告因公共危險案件，經檢察官提起公訴（八十九年度偵字第五六七七號），本
院判決如左：
     主  文
甲○○連續損壞他人之土地公神像，足以生損害於他人，累犯，處有刑徒刑拾月。
     事  實
一、甲○○曾因竊盜案件，經臺灣高雄地方法院判處有期徒刑六月確定，於民國八十
    八年十月十一日執行完畢，仍不知警惕。復基於毀損之概括犯意，於八十九年八
    月二十九日凌晨一時許，駕駛車號Ｋ２--０４７３號小貨車，先後至位於屏東縣
    麟洛鄉永達巷九十號附近土地公廟（下稱甲土地公廟）及同鄉○○路一九四號附
    近之土地公廟（下稱乙土地公廟）內，放火燒毀廟祝丙○○管理，置於上開廟內
    之土地公神像各一尊，足以生損害於丙○○。其於放火點燃乙土地公廟內之土地
    公神像後開車離開時，為乙○○發覺記下車牌號碼後，報警查獲。
二、案經丙○○訴由屏東縣警察局屏東分局報告臺灣屏東地方法院檢察署檢察官偵查
    起訴。
     理  由
一、訊據被告甲○○固坦認有於右揭時地，駕駛車號Ｋ２--０４７３號小貨車至乙土
    地公廟之事實不諱。然矢口否認有何毀損之犯行，辯稱：伊並未進入甲土地公廟
    ，且係在乙土地公廟附近小便時，見廟內神像著火，入內想要滅火，但因怕被誤
    會，即駕車離去，伊並未放火云云。經查，右揭土地公廟神像均遭燒毀之事實，
    業據告訴人丙○○指訴在卷，並有相片在卷可證。再觀之上開相片所示：甲、乙
    二土地公廟內單獨陳列之土地公神像遭焚燬，環繞神像之蠋台及相關之器物並未
    著火受損之事實，洵足推定甲、乙二土地公廟內神像均係人為縱火焚燬之事實。
    。次查，被告並不諱言其於案發時地伊在乙土地公廟附近，而該乙土地公廟已然
    著火之事實，核與證人乙○○迭於警、偵及本院審理時一致證稱：當時見被告自
    乙土地公廟內走出駕車離去，乙土地公廟內並已起火之事實一致。則案發是時既
    僅被告一人在場，上開乙土地公廟內神像復係遭人焚燬，已足認定係被告所為。
    再查，乙土地公廟與甲土地公廟相距不遠，二廟均係神像遭焚，手法及案發時間
    一致，亦可認定甲土地公廟亦係被告放火焚燬。另本件經被告同意由法務部調查
    局以控制問題法及混合問題法實施測謊，認被告稱：二處土地公廟神像其未放火
    燒毀及其開車至土地公廟係欲滅火呈情緒波動之反應，研判有說謊。有該局（８
    ９）陸（三）字第８９１７３２６９號鑑定通知書在卷可證，亦同此認定。綜上
    ，罪證明確，被告犯行堪以認定。
二、核被告所為，係犯刑法第三百五十四條之毀損罪。被告二次犯行，時間緊接，方
    法相同，觸犯構成要件相同之罪名，顯係基於概括犯意為之，依連續犯規定論以
    一罪，並依法加重其刑。再被告曾因竊盜案件，經臺灣高雄地方法院判處有期徒
    刑六月確定，甫於民國八十八年十月十一日執行完畢，有台灣屏東地方法院檢察
    署刑案資料查註紀錄表乙紙在卷可按，其於五年內再犯有期徒刑以上刑之本罪，
    為累犯，應依法加重其刑，併前加重事由遞加重之。另查所謂「建築物」，乃指
    上有屋頂，周有牆垣、板壁或門窗，可蔽風雨，足供人出入起居而定著於土地上
    之工作物。又所謂「致生公共危險」，固不必須達到發生實害之程度，但亦不能
    謂僅祇須有損害之虞，應就客觀事實，依據一般人之觀念，認定放火燃燒之情形
    ，有延燒其他房物危險之存在而言。依卷附相片顯示，本件二土地公廟固均為鋼
    筋水泥建築，惟內僅供奉土地公神像一尊，別無長物，復無大門，或可蔽風雨，
    然斷無供人出入起居之用，顯非「建築物」。再甲土地公廟四周空曠並無易燃物
    品，距最近房物約一至二十公尺遠。乙土地公廟緊臨公墓，距最近房物約二十公
    尺遠，有現場略圖及照片在卷可證，是依上開房物之區隔位置判斷，上開土地公
    廟著火，衡無延燒其他房物之危險存在可言。公訴人認上開土地公廟係建築物及
    被告於上開土地公廟內放火致生共危險，而認被告所為係犯刑法第一百七十五條
    第一項之罪容有誤會。惟公訴人起訴與本院認定之事實，二者之社會基本事實相
    同，應予變更起訴法條。茲審酌被告犯罪之動機、目的、手段、所造成之損害、
    任意放火致生不確定之危險及犯後猶否認犯行，態度不佳等一切情狀，爰量處如
    主文所示之刑，以資警惕。
據上論斷，應依刑事訴訟法第二百九十九條第一項前段、第三百條，刑法第五十六條
、第三百五十四條、第四十七條，罰金罰鍰提高標準條例第一條前段，判決如主文。
本案經檢察官薛水生到庭執行職務
中      華      民      國      九十      年      三      月     一     日
                                      臺灣屏東地方法院刑事第二庭
                                                 法  官  林昌義
右正本證明與原本無異。
對於本判決如有不服應於收受送達後十日內向本院提出上訴書狀上訴於台灣高等法院
高雄分院並按他造當事人之人數附具繕本。
                     書記官  丁廣飛
中      華      民      國      九十      年      三      月     一     日
附錄論罪科刑法條
刑法第三百五十四條
毀棄、損壞前二條以外之他人之物或令致不堪用，足以生損害於公眾或他人者，處二
年以下有期徒刑、拘役或五百元以下罰金。


司法院資訊處製作；財團法人民間司法改革基金會備份。
